臺灣橋頭地方法院刑事裁定　
111年度毒聲字第120號
聲  請  人  臺灣橋頭地方檢察署檢察官
被      告  陳採信


上列被告因違反毒品危害防制條例案件，經檢察官聲請觀察、勒
戒（111 年度毒偵字第111 號），本院裁定如下：
    主  文
陳採信施用第一級毒品，令入勒戒處所觀察、勒戒，其期間不得
逾貳月。
    理  由
一、聲請意旨詳如附件聲請書所載。
二、按犯毒品危害防制條例第10條之罪者，檢察官應聲請法院裁
    定，令被告入勒戒處所觀察、勒戒，其期間不得逾2 月，毒
    品危害防制條例第20條第1 項定有明文。又依毒品檢驗學上
    之常規，尿液中含毒品成分反應所使用之檢驗方法，對於受
    檢驗者是否確有施用毒品行為之判斷，在檢驗學常規上恆有
    絕對之影響。其以酵素免疫分析或薄層定性分析等方式為初
    步篩檢者，因具有相當程度偽陽性之可能，如另以氣（液）
    相層析、質譜分析等較具公信力之儀器為交叉確認，因出現
    偽陽性反應之機率極低，核足據為對涉嫌人不利之認定，此
    為邇來我國實務所肯認，且為本院執行職務所知悉之事項；
    再者，毒品施用後可檢出之時間，與服用劑量、服用頻率、
    尿液採集時間點、個人體質與代謝情況等因素有關，因個案
    而異。依據2018年美國FDA 網站公布尿液中施用海洛因後可
    檢出之時限為1 至3 天，有衛生福利部食品藥物管理署民國
    108 年1 月31日FDA 管字第1089000957號函文參照。
三、查被告陳採信於警詢中固否認有何施用毒品之情事，然其於
    110 年11月7 日16時35分許為警採集之尿液，經送正修科技
    大學超微量研究科技中心先以酵素免疫分析法為初步檢驗、
    再以液相層析串聯式質譜法確認檢驗結果，確呈可待因及嗎
    啡陽性反應，且檢出濃度各為581ng/mL、14,400ng/mL等情
    ，有該中心110 年12月2日尿液檢驗報告及高雄市政府警察
    局旗山分局杉林所偵辦毒品案件尿液採驗檢驗對照表（代號
    ：旗警240 號）在卷可憑。又被告為警採集之尿液係其親自
    排放及封緘無訛一節，業據被告於警詢時供承明確，且依卷
    附其他事證亦未顯示有何人為因素干擾，進而導致被告尿液
    檢驗結果產生錯誤之情，足徵本件檢驗報告結果應屬精確而
    堪採信。準此，本件即可排除偽陽性反應產生之可能，被告
    尿液檢驗結果既如前述且濃度非低，則被告辯稱未施用毒品
    云云，顯不足採信，是其上述為警採尿前回溯72小時內某時
    許施用第一級毒品海洛因之犯行，洵堪認定。另聲請人審酌
    被告否認施用毒品犯行，復參以其為警查獲時搭乘友人騎乘
    之機車置物箱內有已施用之針筒(見警卷第2至3頁)等情，顯
    見被告生活中存有毒品誘惑且面對自身毒癮亦無自省之心，
    認其自行戒除毒癮之可能性甚低，故不適合機構外之處遇治
    療，而向本院聲請令被告入勒戒處所觀察、勒戒，核無不合
    。且被告前未曾因施用毒品犯行受觀察、勒戒或強制戒治之
    處分，故本件聲請於法有據，應予准許。爰依毒品危害
　　防制條例第20條第1 項，裁定如主文。
中　　華　　民　　國　　111 　年　　3 　　月　　11　　日
                      刑事第五法庭   法  官  林永村
以上正本證明與原本無異。
如不服本裁定，應於送達後5日內，向本院提出抗告狀。
中　　華　　民　　國　　111 　年　　3 　　月　　11　　日
                                      書記官 周素秋